【裁判字號】    99,司財管,48
【裁判日期】    990825
【裁判案由】    選任遺產管理人
【裁判全文】
臺灣彰化地方法院民事裁定            99年度司財管字第48號
聲  請  人  陽信商業銀行股份有限公司
法定代理人  甲○○
代  理  人  乙○○
關  係  人  財政部國有財產局臺灣中區辦事處
法定代理人  廖蘇隆
上列聲請人聲請對被繼承人丙○○選任遺產管理人事件，本院裁
定如下：
    主  文
選任財政部國有財產局臺灣中區辦事處為被繼承人丙○○（民國
10年4月2日出生，身分證統一編號：Ｚ000000000號，生前籍設彰
化縣永靖鄉○○村○○路○段368巷15弄47號）之遺產管理人。
准對被繼承人丙○○之繼承人為承認繼承之公示催告。
被繼承人丙○○之繼承人，應自前項公示催告最後登載新聞紙之
日起，捌個月內承認繼承，上述期限屆滿而無繼承人承認繼承時
，被繼承人之遺產，於清償債權並交付遺贈物後，如有賸餘即歸
屬國庫。
聲請人應於收受本裁定之日起柒日內，將本裁定登載於公報、新
聞紙或其他相類之傳播工具，並將登載證據檢送本院，逾期視為
撤回公示催告之聲請。
程序費用新台幣壹仟元由被繼承人丙○○之遺產負擔。
    理  由
一、按繼承開始時，繼承人有無不明，而無親屬會議或親屬會議
    未於一個月內選定遺產管理人者，利害關係人得聲請法院選
    任遺產管理人，並由法院依法為公示催告。又按先順序繼承
    人均拋棄其繼承權者，準用關於無人承認繼承之規定，民法
    第1177條、第1178條第1項、第2項、第1176條第6項規定甚
    明。
二、本件聲請意旨略以：查案外人陳慶碖前於民國（下同）84年
    9月12日邀同連帶保證人丙○○等向聲請人借款新台幣450萬
    元，借款未還經本院核發91年度執字第2199號債權憑證在案
    ，惟被繼承人丙○○於91年12月24日死亡，而其繼承人均拋
    棄繼承，是否仍有應繼承之人不明，而其親屬會議並未於一
    個月內選出遺產管理人，爰依法聲請選任遺產管理人並為承
    認繼承之公示催告等語。
三、經查，聲請人主張之事實，業據提出被繼承人除戶謄本、債
    權憑證影本為證，經核無訛，並經本院依職權調閱本院92年
    度繼字第88號、94年度繼字第122號、94年度繼字第130號、
    99年度司繼字第121號拋棄繼承卷宗，查核明確，聲請人之
    主張堪信屬實。
四、次查，被繼承人之繼承人陳泳丞等人具狀表明不願意擔任本
    件之遺產管理人，有陳報狀一紙在卷可查，惟被繼承人之遺
    產，迄無人繼承，如經相當期間，仍無人繼承，依法歸屬於
    國家所有，又國家設置國有財產局，負責全國國土或財產之
    管理之事務，不僅是權利，亦是義務，不能純以利益為考量
    因素，且攸關被繼承人之遭受法院強制執行文件，大部分僅
    係收受者，其餘事項應非十分繁雜，從而本院認為指定財政
    部國有財產局臺灣中區辦事處為被繼承人之遺產管理人應為
    適當，並依法為承認繼承之公示催告，爰裁定如主文所示。
五、依非訟事件法第157條裁定如主文。
六、如對本裁定抗告，須於裁定送達後10日之不變期間內，向本
    院提出抗告狀，並繳納抗告費新臺幣1,000元。
中    華    民    國    99    年    8     月    25    日
                  家事法庭      司法事務官  劉俊佑

司法院資訊處製作；財團法人民間司法改革基金會備份。
